臺灣高等法院高雄分院刑事裁定　　　　 96年度交抗字第128號
抗告人即
受處分人　　甲○○
上列抗告人因聲明異議案件，不服臺灣屏東地方法院中華民國96
年5 月30日裁定（96年度交聲字第105 號），提起抗告，本院裁
定如下：
    主  文
抗告駁回。
    理  由
一、本件抗告意旨略以：本件屏85線與台88線道路之交叉路口有
    2 處，一處在交流道，一處在垂直右轉處，原審認交叉路口
    僅有一處，顯有誤認；又抗告人之自小客車所行駛之路線係
    斜向車道，即往台88線右轉，原審認抗告人係闖紅燈，顯有
    不當等語。
二、按汽車駕駛人，行經有燈光號誌管制之交岔路口闖紅燈者，
    處新臺幣1,800 元以上5,400 元以下罰鍰；又汽車駕駛人，
    行經有燈光號誌管制之交岔路口闖紅燈者，記違規點數3 點
    ，道路交通管理處罰條例第53條第1 項、第63條第1 項第3
    款分別定有明文。
三、原裁定以：異議人（即本件之抗告人）駕駛之車牌號碼ZP—
    1779號自用小客車，於96年2 月2 日8 時8 分許，行經屏85
    線與屏83線路口時，違規闖越該交岔路口之紅燈，而在該車
    通過第4 車道埋設感應線圈（3 、4 車道線圈延長連結）後
    ，現場照相系統即啟動拍攝，測得該車行經違規路口時直闖
    紅燈，而為屏東縣警察局交通隊依法逕行開單舉發等情，有
    屏東縣警察局96年3 月30日屏警交字第0960014267號函、屏
    東縣警察局96年3 月12日舉發違反道路交通管理事件通知單
    各1 份及異議人闖越紅燈之採證照片2 幀在卷可稽。又觀之
    上開異議人違規之採證照片，該照片中之上、下方各有1個
    交岔路口，經原審法院向屏東縣警察局交通隊函詢下列問題
    ：「(一)該兩交岔路口分別為哪幾條道路之交岔路口？(二)該兩
    交岔路口係十字型或Ｔ字型路口？(三)本件舉發異議人闖越紅
    燈之路口為何者？(四)上方路口右轉後為哪條道路？」後，業
    據屏東縣警察局函覆稱：「一、採證照片顯示下方違規路口
    ，係屏85線（主幹道）與屏83線（右轉進竹南村）路口，係
    Ｔ字型路口。二、上方路口係Ｔ字路口，為屏85線與台88線
    交流系統路口。三、上方路口右轉係進入台88線快速道路。
    四、異議人闖越之路口為屏85線、屏83線路口，與屏85線與
    台88線分屬2 處不同路口。五、另交通部82年4 月22日交路
    字第009811號函釋清楚規範，有繪設路口範圍者：車輛無視
    於紅燈警示，有穿越路口之意圖，而車身已伸入路口範圍亦
    視同闖紅燈，若僅伸越停止線而未達路口範圍者，則視為不
    遵守標線指示。」等語，有屏東縣警察局96年5 月15日屏警
    交字第0960022178 號 函及所附線圈感應式闖紅燈、測超速
    照相系統採證相片數據判讀參考資料、交通部82.04.22交路
    字第009811號函、採證彩色照片2 幀附卷可佐。由此可知，
    本件異議人為警舉發闖越紅燈之路口係屏85線（主幹道）與
    屏83線（右轉進竹南村）交岔路口，即係採證照片中下方路
    口之紅燈號誌。再依採證照片所示，異議人所駕駛之上開車
    輛確實已直線闖越該屏85線（主幹道）與屏83線路口，而朝
    照片中上方路口右轉台88線快速道路之線道行進，顯非紅燈
    右轉。因認抗告人確有駕駛上開自小客車，於行經設有燈光
    號誌管制之交岔路口闖越紅燈之事實，而以原處分機關所為
    處分為無不合，異議人之異議為無理由，予以駁回。經核原
    裁定認事用法均無不當，抗告人雖以上揭情詞，提起抗告，
    指摘原裁定不當，惟本件系爭台88線與屏85線係設有燈光號
    誌管制之交岔路口，該燈光號誌當係在管制行經該路口之車
    輛，則車輛是否有闖紅燈，應以該路口之燈光號誌為準。稱
    紅燈右轉者，應指車輛行經交岔路口遇紅燈時，將車輛右轉
    入該路口另一端之交岔路而言，如直接穿越該交岔路口前進
    ，無論係直行或斜行，顯非紅燈右轉可比。本件抗告人之自
    小客車係直接穿越屏85線與屏83線交岔路口，而往連接台88
    線公路方向之斜向道路行駛，並非右轉入屏83線道路行駛，
    此有卷附照片2 張可按（見原審卷第15、16頁中間）；且在
    抗告人之自小客車穿越上開交岔路口前，屏85線道路係直行
    道路而非斜向道路，而係穿越該路口後，始有斜向道路避過
    前方台88線與屏85線交岔路口燈光號誌。則抗告人所稱：伊
    係紅燈右轉，而非闖紅燈云云，顯屬無據已明。是抗告人上
    揭情詞，不足為其有利之認定；本件抗告為無理由，應予駁
    回。
據上論結，應依刑事訴訟法第412 條，裁定如主文。
中　　華　　民　　國　　96　　年　　8 　　月　　8 　　日
                  刑事第四庭    審判長法  官  蕭權閔
                                      法  官  陳吉雄
                                      法  官  林水城
以上正本證明與原本無異。
不得再抗告。
中　　華　　民　　國　　96　　年　　8 　　月　　8 　　日
　　　　　　　　　　　　　　　　　　　書記官  劉博文
